

Eddy SZYDLOWISKI Gestion de projet web, Développeur

eddy.szy@gmail.com

O Nantes 44

Avec plus de 10 ans d'expérience dans l'accompagnement et la création de projets web, j'ai acquis une bonne maîtrise de la gestion globale d'un projet web, de sa réflexion à sa réalisation. Curieux, j'aime découvrir de nouvelles méthodes et apprécie autant le travail en équipe que travailler en totale autonomie.

## Compétences

Au-delà de la gestion de projets web, j'interviens sur les aspects techniques.

| HTML   CSS   Javascript   jQuery                |
|---|
|   |
| PHP   MySQL                                     |
|   |
| Bootstrap   Tailwind   Foundation               |
|   |
| WordPress                                       |
|   |
| Prestashop                                      |
|   |
| Laravel   |
|   |
| ReactJS   Vue.js                                |
|   |
|   |
|   |
| Intégration Modules Optimisation Sécurité Débug |

## **Expériences**

### Gestion de projet web, développeur en agence

Réalisation de sites vitrines & e-commerce, projets spécifiques. Personnalisation complète de WordPress, Prestashop ou framework adapté au projet. Mise en place de la charte graphique via template ou intégration de manuelle. Aiout des fonctionnalités techniques

Prestashop ou framework adapté au projet. Mise en place de la charte graphique via templat de maquette. Ajout des fonctionnalités techniques.

Accompagnement

- Faisabilité, chiffrage
- Suivi du projet
- Formation au back-office
- Maintenance du parc clients

- Manitenance du parc clients

- Mavisibilite.fr | Saint Sébastien sur Loire

- Juin 2018 (5 ans) | CDI

Développeur en freelance

Réalisation de sites vitrines & E-commerce pour PME | Agences de com.

- Analyse de projet
- Chiffrage
- Réalisation
- Facturation, suivi clients

- Bigliatloreation.fr | Nantes

🗎 Décembre 2013 (10 ans) | auto-entrepreneur Conseiller Télécom Conseiller en assurance Découverte clients proposition assurances et signature des contrats. Gestion de parc télécom (fixe mobile) pour entreprises. ■ Bouygues TELECOM | Nantes ∄ April assurance | Nantes ■ Septembre 2012 à Août 2015 🗎 Juin 2011 à septembre 2012 Négociateur immobilier Pilotage ligne de production Prospection, signature mandats de vente, visites de biens. Organisation du personnel et paramètres machine. 🖺 Guy Hoquet & Pichet | Nantes ∄ Fleury Michon | Mouilleron en pareds 🗎 2007 à 2011 ■ 2004 à 2007

### Études

#### Licence « Management d'atelier de production »

Industries alimentaires, chimiques et pharmaceutiques

- ENITIAA | Nantes
- 2004 à 200

#### BTS « Industries Agro-Alimentaires »

Industries alimentaires, chimiques et pharmaceutiques

- ENILIAA | Surgères
- 📋 1997 à 1999

#### BAC « Sciences et techniques de laboratoire »

Option biochimie

- 🖺 Lycée R-J Valin La Rochelle
- 🗎 1995 à 1997

# **Interêts**

Cuisine italienne, les randos complèment déconnectées, l'astronomie, la biologie (et la sciences en générale), philosophie.